臺北高等行政法院判決　　　　　　　　　　　　　　　九十三年度訴字第六七五號
　　　　　　　　　　　　　　　.
　　原　　　告　三東建設股份有限公司
　　代　表　人　甲○○
　　訴訟代理人　乙○○
　　被　　　告　財政部臺灣省北區國稅局
　　代　表　人　許虞哲（局長）
　　訴訟代理人　丙○○
右當事人間因營業稅及稅捐稽徵法事件，原告不服財政部中華民國九十二年三月三日
台財訴字第○九二一三五一三八○號（案號：第八七五六九八號）再訴願決定，提起
行政訴訟。本院判決如左：
　　主    文
原告之訴駁回。
訴訟費用由原告負擔。
　　事  實
一、事實概要：原告於民國（下同）八十三年二月至六月間建築房屋，涉嫌取得非實
    際交易對象欣耀營造有限公司（下稱欣耀公司）所開立之如附表所示之統一發票
    五紙作為進項憑證申報扣抵銷項稅額，銷售額計新台幣（下同）六、九五○、○
    ○○元，逃漏營業稅三四七、五○○元，案經法務部調查局東部地區機動工作組
    （下稱調查局東機組）查獲，以欣耀公司為無銷貨事實專以出借牌照、收取借牌
    費為業，並無實際承包工程，乃移原被告台北縣政府稅捐稽徵處審理違章成立，
    以八十六年九月十五日八六北縣稅法裁字第一三三三○號處分書處以補徵營業稅
    三四七、五○○元，並以原告未合法取得憑證，按查明認定之總額依稅捐稽徵法
    第四十四條規定裁處百分之五罰鍰三四七、五○○元。原告不服，申請復查，遭
    原被告八十七年六月十九日北縣稅法字第四○七八四四○號復查決定（下稱原處
    分）駁回，原告復提訴願，亦遭台灣省政府八十七年九月十六日八七府訴字第一
    六三○七一號訴願決定駁回，原告仍有不服，提起再訴願，嗣經財政部再訴願決
    定駁回，遂提起本行政訴訟。
二、兩造聲明：
　(一)原告聲明求為判決：
    1.再訴願決定、訴願決定及原處分均撤銷。
    2.訴訟費用由被告負擔。
　(二)被告聲明求為判決：如主文所示。
三、兩造之爭點：
    原告是否有取得出借牌照營造廠商開立之統一發票充作進項憑證之情事？
　(一)原告主張之理由：
  　1.原告於八十三年二月至六月間建築房屋，而與欣耀公司承包工程交易，總工程
      款項為六、九五○、○○○元，並開立該公司之進項憑證發票扣抵稅額為三四
      七、五○○元，給予原告。
    2.原告與欣耀公司之承包工程係一種正常商業行為，而承包商開立發票予原告，
      作為請款之憑證，為商業交易請款之習慣，而原告支付工程款而取得進項發票
      憑證，仍為商業習慣，並無違法。至於欣耀公司內部之問題，則不是原告所能
      了解或查明。原被告獨斷任意用事，明顯侵害原告權益。
　(二)被告主張之理由：
　　1.本件營業稅行政訴訟案件之被告原為台北縣政府稅捐稽徵處，基於營業稅自九
　　　十二年一月一日起由各地區國稅局收回自行稽徵，由被告概括承受轄區內營業
　　　稅所有稽徵業務，是本案被告變更為財政部臺灣省北區國稅局，合先陳明。
　　2.補徵營業稅部分：
      (1)按「營業人當期銷項稅額，扣減進項稅額後之餘額，為當期應納或溢付營業
        稅額。˙˙˙進項稅額，指營業人購買貨物或勞務時，依規定支付之營業稅
        額。」、「營業人左列進項稅額，不得扣抵銷項稅額：一、購進之貨物或勞
        務未依規定取得並保存第三十三條所列之憑證者。」、「營業人以進項稅額
        扣抵銷項稅額者，應具有載明其名稱、地址及統一編號之左列憑證：一、購
        進貨物或勞務時，所取得載有營業稅額之統一發票。」及「本法第五十一條
        第五款所定虛報進項稅額，包括依本法規定不得扣抵之進項稅額，無進貨事
        實及偽造憑證之進項稅額而申報退抵稅額者。」分別為行為時營業稅法（下
        稱營業稅法）第十五條第一項、第三項、第十九條第一項第一款、第三十三
        條第一款及同法施行細則第五十二條第一項所明定。又「˙˙˙二、為符合
        司法院釋字第三三七號解釋意旨，對於營業人取得非實際交易對象所開立之
        統一發票作為進項憑證申報扣抵銷項稅額之案件，應視情節，分別依左列原
        則處理：取得虛設行號以外其他非實際交易對象開立之憑證申報扣抵案件˙
        ˙˙2.有進貨事實者：(1)進貨部分，因未取得實際銷貨人出具之憑證，應依
        稅捐稽徵法第四十四條規定處以行為罰。(2)至進貨人取得銷貨人以外之營業
        人所開立之發票申報扣抵，如查明開立發票之營業人已依法申報繳納該應納
        之營業稅額者，則尚無逃漏，除依前項規定處以行為罰外，依營業稅法第十
        九條第一項第一款規定，應就其取得不得扣抵憑證扣抵銷項稅額部分，追補
        稅款。如查明開立發票之營業人並未依法申報繳納該應納之營業稅額者，即
        有逃漏，除依前項規定處以行為罰外，並應依營業稅法第五十一條第五款規
        定補稅並處罰。」及「說明˙˙˙(一)建築業之營業人如有建築房屋之事實，
        而因礙於建築法令之規定，取得出借牌照營造廠商開立之發票充作進項憑證
        ，且該營造廠商已依法報繳營業稅者，應依本部八十三年七月九日台財稅第
        八三一六○一三七一號函說明二(二)2.規定辦理，即除應依營業稅法第十九條
        第一項第一款規定追補稅款及依稅捐稽徵法第四十四條規定處行為罰外，得
        免依營業稅法第五十一條第五款規定處漏稅罰。(二)如前述營造廠商無出借牌
        照情事而純係出售發票謀取不法利益，並經法院判決確定者，則仍應對該取
        得不實發票之營業人，依本部八十三年七月九日台財稅八三一六○一三七一
        號函說明二(一)2.規定及本部八十四年三月二十四日台財稅第八四一六一四○
        三八號函規定辦理，即除應依稅捐稽徵法第四十四條規定處行為罰外，如該
        營業人能證明確有支付進項稅額予實際銷貨之營業人，並經稽徵機關查明開
        立發票之營造廠商已依規定按期申報進、銷項資料，並按其申報之應納稅額
        繳納者，得依營業稅法第十九條第一項第一款規定追補稅款，免依營業稅法
        第五十一條第五款規定處漏稅罰，否則，應依營業稅法第五十一條第五款規
        定補稅並處罰。」分別為財政部八十三年七月九日台財稅第八三一六○一三
        七一號函及八十四年五月二十三日台財稅第八四一六二四九四七號函釋示在
        案。
      (2)本件原告於八十三年二月至六月間建築房屋，取得欣耀公司開立之如附表所
        示之統一發票金額六、九五○、○○○元作為進項憑證申報扣抵營業稅三四
        七、五○○元，經調查局東機組查得欣耀公司為無銷貨事實，專以出借牌照
        、收取借牌費為業，並無實際承包工程，移由原被告取具欣耀公司負責人王
        興發及相關人員之調查筆錄影本及臺灣臺北地方法院檢察署八十五年度偵字
        第三六三五、一三四九○號起訴書影本，核定補徵營業稅三四七、五○○元
        。
      (3)依欣耀公司負責人王興發之調查筆錄，已坦承欣耀公司實際上是由吳麗玫、
        吳麗惠、吳麗玲三姊妹負責，該三姊妹並非以欣耀公司名義去承攬工程，而
        是以欣耀公司牌照出借予實際承攬工程之業主，從中收取借牌牟利，其本人
        在公司所作的事，僅受吳麗玫要求於每年初，與主任技師羅勤誠赴北部各縣
        市建管單位辦理營造業登記，主任技師羅勤誠係由吳麗玫姊妹所聘任，聘任
        之目的是要借用羅勤誠土木技師牌照，借牌年費約數十萬元，故羅勤誠並未
        實際執行任何業務，而王興發本人學的是建築製圖且從事營造建築業甚久，
        從欣耀公司完全沒有工人，卻承攬大量工程，即可看出吳麗玫姊妹係將欣耀
        公司牌照出借予實際承攬工程業主而從中牟利等。又該涉嫌出借牌照集團吳
        氏姊妹所僱用之員工劉秀敏、陳燕姿、王敏莉、林惠玲、林雅玲、張慈紋、
        葉月萍等人，分別於調查局及偵查中證述，該涉嫌集團使用欣耀公司等八家
        營造公司牌照，對外借與實際承造工程之建設公司或個人起造業主偽報開工
        、勘驗及申請使用執照，並收取借牌費，依包工包料或包工不包料方式，約
        為工程總造價總額百分之三點五至四或工程造價總額百分之二至三，以牟取
        利益。並依其指示蓋用該等主任技師印章或代簽名於建築工程勘驗報告書上
        等，及依臺灣臺北地方法院檢察署八十五年度偵字第三六三五、一三四九○
        號起訴書等，均足證欣耀公司並無實際承包工程，專以出借牌照收取借牌費
        用為業。
      (4)再查原告主張未待司法審判本案進項發票憑證為非法取得之前，即貿然作非
        法之行政處分乙節，本件出借牌照之欣耀公司，雖關係人等均獲判無罪，然
        查其判決理由，係針對偽造文書部分所作之認定，並未認定欣耀公司無出借
        牌照之情形，本件爭執點即在於原告是否有向欣耀公司租借牌照，而有違反
        營業稅法及稅捐稽徵法規定之情事，臺灣臺北地方法院八十六年度訴字第二
        八五號及臺灣高等法院九十年度上訴字第五一四號判決並無推翻此項事實，
        是原處分以欣耀公司與原告間有出借牌照之行為而據以補稅，尚非無據，謹
        提出最高行政法院八十九年度判字第三一九三號相關案例判決書以供參酌。
      (5)第查原告雖提出欣耀營造公司簽收回條及原告台灣中小企業銀行南三重分行
        、聯邦銀行三重分行帳戶存摺影本主張有支付工程款項等，惟查王興發於調
        查局筆錄亦稱因劉耀薰不願再擔任欣耀公司登記負責人，其於八十三年初擔
        任欣耀公司登記負責人，欣耀公司開立八十三年三月二十日發票之發票章已
        變更為王興發，該簽收回條卻均由劉耀薰簽名，付款紀錄整數金額均用轉帳
        方式，而餘額尾數即以現金支出，又查其付款紀錄截至八十三年六月三十日
        開立發票金額為七、二九七、五○○元，付款金額只有三、四二七、八二五
        元，高達百分之五十三金額未支付，與常情不符，其付款紀錄顯係臨訟補具
        ，不足為採，是本部分請予維持。
　　3.違反稅捐稽徵法罰鍰部分：
　　　(1)按「營利事業依法規定應給與他人憑證而未給與，應自他人取得憑證而未取
　　　　得，或應保存憑證而未保存者，應就其未給與憑證、未取得憑證或未保存憑
　　　　證，經查明認定之總額，處百分之五罰鍰。」為稅捐稽徵法第四十四條所明
　　　　定。
      (2)本件原告持非實際交易對象欣耀公司開立之統一發票申報扣抵營業稅三四七
        、五○○元之違章事證，業如前述，欣耀公司業已報繳營業稅在案，乃依首
        揭稅捐稽徵法第四十四條規定及前揭函釋意旨，按查明認定之總額六、九五
        ○、○○○元裁處百分之五之罰鍰計三四七、五○○元，並無不合，此部分
        亦請予以維持。
　　理  由
甲、程序方面：
一、按「經訴願程序之行政訴訟，其被告為左列機關：一駁回訴願時之原處分機關。
    」行政訴訟法第二十四條第一款定有明文，是原告於起訴時列原處分機關即台北
    縣政府稅捐稽徵處為被告於法有據。惟按營業稅為國稅，稅捐由各級政府主管稅
    捐稽徵機關稽徵之，必要時得委託代徵，財政收支劃分法第八條第一項第四款及
    稅捐稽徵法第三條前段亦有明文，而本件訴訟繫屬中，財政部於九十一年十二月
    二十三日以台財稅字第○九一○四五七二八九號函示：「本部各地區國稅局原委
    託各直轄市及縣（市）政府所屬稅捐稽徵處代徵之營業稅，自九十二年一月一日
    起，由各該國稅局自行稽徵。」，是有關營業稅之徵收業務回歸各該國稅局，茲
    由被告具狀聲明承受訴訟，於法有據，合先敘明。
二、本件訴訟程序進行中，被告之代表人已變更為許虞哲，有行政院九十三年七月三
    十日院授人力字第○九三○○六三四五三號令在卷可按，茲由新任代表人聲明承
    受訴訟，核無不合，應予准許。
乙、實體方面：
一、原告起訴主張：原告於八十三年二月至六月間建築房屋，而與欣耀公司承包工程
    交易，總工程款項為六、九五○、○○○元，並開立該公司之進項憑證發票扣抵
    稅額為三四七、五○○元給予原告，並無不法情事，詎原被告以欣耀公司為無銷
    貨事實專以出借牌照、收取借牌費為業，並無實際承包工程為由，補徵原告營業
    稅三四七、五○○元，並處以罰鍰三四七、五○○元，於法有違，為此訴請如聲
    明所示云云。
二、被告則以：欣耀公司並無實際承包工程，專以出借牌照收取借牌費用為業，是原
    處分以欣耀公司與原告間有出借牌照之行為而據以補稅，並依稅捐稽徵法第四十
    四條之規定，按查明認定之總額六、九五○、○○○元裁處百分之五之罰鍰，於
    法有據等語置辯。
三、本件兩造不爭之原告於八十三年二月至六月間建築房屋，取具欣耀公司開立之如
    附表所示統一發票五紙、銷售額共計六、九五○、○○○元為進項憑證，申報扣
    抵稅銷項稅額共計三四七、五○○元等情，並有台北縣政府工務局建造執照、台
    北縣政府工務局使用執照、統一發票、專案申請調檔統一發票查核清單附於原處
    分卷可稽，堪信為真實。
四、按「營業人當期銷項稅額，扣減進項稅額後之餘額，為當期應納或溢付營業稅額
    。」「進項稅額，指營業人購買貨物或勞務時，依規定支付之營業稅額。」「營
    業人左列進項稅額，不得扣抵銷項稅額：一購進之貨物或勞務未依規定取得並保
    存第三十三條所列之憑證者。」「營業人以進項稅額扣抵銷項稅額者，應具有載
    明其名稱、地址及統一編號之左列憑證：一購進貨物或勞務時，所取得載有營業
    稅額之統一發票。」「納稅義務人，有左列情形之一者，除追繳稅款外，按所漏
    稅額處一倍至十倍罰鍰，並得停止其營業：五、虛報進項稅額者。」營業稅法第
    十五條第一項、第三項、第十九條第一項第一款、第三十三條第一款及第五十一
    條第五款分別定有明文。又按「營利事業依法規定應給與他人憑證而未給與，應
    自他人取得憑證而未取得，或應保存憑證而未保存者，應就其未給與憑證、未取
    得憑證或未保存憑證，經查明認定之總額，處百分之五罰鍰。」稅捐稽徵法第四
    十四條亦有明文。是本件之爭執，厥在於原告是否有取得出借牌照營造廠商開立
    之統一發票充作進項憑證之情事？
五、經查：
  (一)依原處分卷所附之欣耀公司負責人王興發於八十五年二月十三日於調查局東機組
    之調查筆錄，陳述略以：「八十三年初擔任欣耀公司登記負責人：：：欣耀公司
    實際上是由吳麗玫所設，而劉耀薰為登記負責人，八十一、八十二年間欣耀公司
    牌照出借給某公司承攬某工程，因實際承商施工發生意外，造成人員死亡，劉耀
    薰因此經常出入法院，不勝其擾，不願再擔任欣耀公司登記負責人：：：欣耀公
    司業務實際上是由吳麗玫、吳麗惠、吳麗玲三姊妹負責，該三姊妹並非以欣耀公
    司名義去承攬工程，而是以欣耀公司牌照出借予實際承攬工程之業主，從中收取
    借牌費牟利，本人在公司所作的事，僅受吳麗玫要求於每年年初，與主任技師羅
    勤誠赴北部各縣市建管單位辦理營造業登記：：：，羅勤誠係由吳麗玫姊妹聘任
    ，聘任之目的是要借用某土木技師牌照，借牌年費約數十萬元，故羅某並未實際
    執行任何業務：：：本人學的是建築製圖且從事營造建築業甚久，從欣耀公司完
    全沒有工人，卻承攬大量的工程，即可看出吳麗玫姊妹係將欣耀公司專門出借予
    實際承攬工程業主而從中牟利：：：」等語；又依同卷所附之該公司員工林雅玲
    於八十五年一月三十日於調查局東機組之調查筆錄，陳述略以：「：：：實際上
    是由吳麗惠、吳麗玲姊妹專將牌照借予實際承包工程之廠商或個人起造業主，從
    中抽取借牌費為業，而從無實際承包工程：：：先由吳麗惠、吳麗玲和有意借牌
    之公司或個人起造業主洽談借牌之細節及費用，對方同意後，即會與正倫等四家
    公司（按：含欣耀公司）其中一家訂定乙份不實的工程合約，偽載某工程係由正
    倫等四家公司其中之一家承作，之後在工程上有任何需要使用到正倫等四家公司
    其中一家之公司章、負責人章（即俗稱大、小章），借牌之公司或個人起造業主
    即會派人至本四家公司實際營業處所蓋章：：：借牌費分為包工包料及包工不包
    料兩種，包工包料借牌費約為工程造價總額的百分之三‧五至四，包工不包料借
    牌費約為工程造價總額的百分之二‧五至三，除此外借牌者需與正倫等公司公司
    對開發票：：：（問：前開借牌費正倫等四家公司相關帳證資料係以何名目登載
    ？）皆以營造費名義登載。」等語，且同卷另附有該公司員工林惠玲於八十五年
    二月二十九日於調查局東機組之調查筆錄，其陳述內容亦與林雅玲之上開陳述內
    容大致相同等情以觀，欣耀公司非實際從事營造業者之事實，堪以認定。
　(二)又自資金流程觀察，依原被告向台灣中小企業銀行南三重分行調取之原告第00
　　000000000號帳戶所示，原告固分別於八十三年二月四日轉帳五二○、
　　○○○元、於同年月十八日轉帳五○○、○○○元、於同年月二十六日轉帳一○
　　○、○○○元、於同年三月二十一日轉帳二六○、○○○元、於同年三月三十日
　　轉帳二六五、一二五元、於同年五月五日轉帳八○○、○○○元、於同年五月二
　　十七日轉帳二五○、○○○元、於同年五月三十日轉帳二六二、六二五元，合計
　　轉帳金額為二、九五七、七五○元，此有台灣中小企業銀行南三重分行八十六年
　　十一月二十八日八六南重字第○○三○三號函及所附存款客戶異動資料附於原處
　　分卷可參，惟查上開異動資料並未有轉帳予何人之記載，難遽信其係轉帳予欣耀
　　公司。且縱暫認以上均係轉帳予欣耀公司，惟其總額亦僅二、九五七、七五○元
    ，遠不及如附表所示統一發票之銷售額加上營業稅之六、九五○、○○○元，再
    依附表所示之各紙發票開立日期、銷售額及稅額分別以觀，亦與上開轉帳之金額
    無法勾稽，是原告主張其與欣耀公司間屬正常之商業交易，尚不足採。雖原告另
    提出簽收回條十三紙及聯邦銀行三重分行第00000000000之二號帳戶
    存摺首頁附於原處分卷為證，而上開簽收回條其中八紙係記載收到前揭八筆轉帳
    外，另三紙分別記載於八十三年二月二十八日收到原告現金支出一二六、○八六
    元、於同年四月五日收到原告現金支出二九一、八○八元及於同年六月十日收到
    原告現金支出五二、一七一元，餘二紙則記載於同年八月十六日收到自前揭聯邦
    銀行帳戶轉帳之一、九七九、六八五元及一、八九○、○○○元，經查上開簽收
    回條所示之金額固高過系爭統一發票之總額，然查依上開聯邦銀行存摺首頁所示
    ，僅有一筆轉帳支出，非原告所主張之二筆，且該筆轉帳金額高達三○、○○○
    、三二六元，亦非原告所主張之二者合計三、八六九、六八五元，顯不足採信；
    再自系爭五紙統一發票所蓋之專用章，僅附表編號一所示之發票其負責人係劉耀
    薰外，編號二至五所示之發票其負責人則係王興發，復對照前揭王興發所陳述劉
    耀薰不願再擔任欣耀公司登記負責人，其於八十三年初擔任該公司登記負責人等
    語以觀，劉耀薰既自八十三年三月間起已非欣耀公司之代表人，而由王興發繼任
    ，則何以八十三年三月以後之簽收回條與同年二月未變更負責人以前之簽收回條
    ，均同由劉耀薰以代表人之身分簽收？又何以現金支出之金額有高達二十九萬餘
    元？以上均與常情不符，上開簽收回條顯係臨訟製作，不足採信。
　(三)至王興發及吳麗惠等三姊妹等經台灣台北地方法院檢察署檢察官以涉犯刑法第二
　　百十四條、第二百十五條、第二百十六條、商業會計法第七十一條第一款、稅捐
　　稽徵法第四十四條、第四十三條等罪起訴一案，雖分別經台灣台北地方法院八十
　　六年訴字第二八五號刑事判決及台灣高等法院九十年度上訴字第五一四號刑事判
    決無罪，惟查上開台北地方法院及台灣高等法院判決該案被告等均無罪之理由係
    謂欣耀公司等既同意以其名義承包工程，依民法之規定，對外即應負承攬人之責
    任，不構成偽造文書罪責，又欣耀公司等開立發票，既有繳交營業稅，不構成違
    反商業會計法及稅捐稽徵法之犯行等由，而為該案被告等無罪之判決，並未認定
    欣耀公司確有實際承包工程，此有上開判決書附於原處分卷可參，是自不足據以
    認定欣耀公司所開立之發票，即屬實際交易而簽發，仍應以原告與欣耀公司間實
    際有無交易之事實作為認定原告有無本件違章行為之標準。何況台灣高等法院九
    十年度上訴字第五一四號判決經最高法院九十二年度台上字第五四四四號判決廢
    棄發回更審中，亦有該判決書附卷可證，是上開無罪判決，並不影響上述原告於
    八十三年間建築房屋，未依規定取得實際銷貨人開立之憑證，而取得無承造事實
    ，出借牌照之欣耀公司開立之如附表所示統一發票五紙事實之認定。
六、綜上所述，原告之主張，尚非可採，原處分依營業稅法第十九條第一項第一款、
    稅捐稽徵法第四十四條之規定，復依財政部八十三年七月九日台財稅第八三一六
    ○一三七一號函釋：「‧‧‧為符合司法院大法官會議釋字第三三七號解釋意旨
    ，對於營業人取得非實際交易對象所開立之統一發票作為進項憑證申報扣抵銷項
    稅額之案件，應視情節，分別依左列原則處理：（二）取得虛設行號以外其他非
    實際交易對象開立之憑證申報扣抵案件‧‧‧２、有進貨事實者：（１）進貨部
    分，因未取得實際銷貨人出具之憑證，應依稅捐稽徵法第四十四條規定處以行為
    罰。（２）至進貨人取得銷貨人以外之營業人所開立之發票申報扣抵，如查明開
    立發票之營業人已依法申報繳納該應納之營業稅額者，則尚無逃漏，除依前項規
    定處以行為罰外，依營業稅法第十九條第一項第一款規定，應就其取得不得扣抵
    憑證扣抵銷項稅額部分，追補稅款。如查明開立發票之營業人並未依法申報繳納
    該應納之營業稅額者，即有逃漏，除依前項規定處以行為罰外，並應依營業稅法
    第五十一條第五款規定補稅並處罰。‧‧‧」等規定，核定按銷售額六、九五○
    、○○○元元補徵原告營業稅三四七、五○○元（6,950,000X5%=347,500），
    並按未取得合法進項憑證，經查明認定之總額六、九五○、○○○元，處百分之
    五罰鍰三四七、五○○元（6,950,000X5%=347,500），認事用法，並無違誤，訴
    願決定及再訴願決定，遞予維持，亦無不合，原告訴請撤銷，為無理由，應予駁
    回。
據上論結，本件原告之訴為無理由，爰依行政訴訟法第九十八條第三項前段，判決如
主文。
中　　華　　民　　國　　九十三　　　年　　　十　　　　月　　　十四　　　日
                 臺 北 高 等 行 政 法 院   第 四 庭
                                審 判 長 法  官　王　立　杰
                                         法  官　黃　本　仁
                                         法  官　王　碧　芳
右為正本係照原本做成。
如不服本判決，應於送達後二十日內，向本院提出上訴狀並表明上訴理由，如於本判
決宣示後送達前提起上訴者，應於判決送達後二十日內補提上訴理由書（須按他造人
數附繕本）。
中　　　華　　　民　　　國　　九十三　　年　　　十　　　月　　 十五 　　日
                                         法院書記官 鄭 聚 恩
附表：
編號　 　　發票開立日期     　發票字軌號碼       銷售額     營業稅
一     八十三年二月十五日       UＺ00000000     0,186,749    59,337
二     八十三年三月二十日       UＺ00000000       000,031    38,902
三     八十三年五月五日         VＺ00000000     0,299,806    64,990
四     八十三年六月六日　       VＺ00000000     0,800,000    90,000
五     八十三年六月三十日       VＺ00000000     0,885,414    94,271
